臺灣臺北地方法院民事簡易判決
111年度北簡字第2264號
原      告  遠東國際商業銀行股份有限公司


法定代理人  侯金英  
訴訟代理人  高雅琪  

被      告  方志立  

上列當事人間給付簽帳卡消費款事件，於民國111年4月26日言詞
辯論終結，本院判決如下：
    主    文
被告應給付原告新臺幣117,500元，及自民國111年2月27日起至
清償日止，按年息百分之14.99計算之利息。
原告其餘之訴駁回。
訴訟費用由被告負擔。
本判決第1項得假執行；被告如以新臺幣117,500元為原告預供擔
保，得免為假執行。
    事實及理由
一、原告主張、聲明：被告於民國91年12月間向原告申請信用卡
    ，並經原告核發使用在案，持卡人依約得持信用卡於特約商
    店簽帳消費及使用相關產品，並應於當期繳款截止日即7日
    前全數繳清信用卡帳款。違反者依約定條款第15條、第16條
    及遠東銀行網站公告給付利息及違約金。被告迄110年12月
    尚積欠原告新臺幣（下同）117,500元未為清償（下稱系爭
    款項），被告以系爭款項為盜刷消費，並已由刑事庭審理終
    結並對訴外人周鑫偉判決確定而主張免責，然上開刑事判決
    理由與被告是否應對系爭款項負清償責任，實屬二事，惟有
    取得OTP驗證碼之人始能進行交易，被告所抗辯刑事案件的
    被告周鑫偉與本案並無直接因果關係，依信用卡約定條款第
    九條，基於網路消費日漸頻繁，故原告加入聯合信用卡中心
    提供之3DS安全認證交易機制，以「OTP驗證碼」寄發至被告
    個人使用手機，作為驗證本人交易之依據。另按信用卡爭議
    交易及扣款機制係由信用卡國際組織所釐訂，銀行當收到持
    卡人提出消費爭議申請及相關文件後，代持卡人向國際組織
    申請扣款。另國際信用卡組織有明定，網路3DS安全認證交
    易對持卡人具有不可否認性，無法進行扣款程序。「OTP驗
    證碼」經發送到客戶手機後，即具唯一及代表性，為持卡人
    表彰消費之意思表示，經銀行驗證成功後，如同輸入ATM密
    碼提領現金般具有不可否認性，是國際組織明定通過3DS安
    全認證之交易，銀行不得代持卡人主張爭議扣款程序。並聲
    明：如主文第1項所示本金及自110年12月8日起至清償日止
    按年息14.99計算之利息。
二、被告答辯、聲明：被告於108年3月期信用卡繳款截止日即同
    年4月7日前，於108年4月2日以電話查詢該期信用卡帳款明
    細，發現帳單內有一筆「愛貝金流」交易金額計117,500元(
    系爭款項)，係被盜刷列帳，並非被告所消費。被告立即電
    話通知原告，於隔日4月3日依原告指示簽立授權書後回傳予
    原告銀行風險管理組湯先生，並以電話明確告知該筆非被告
    刷卡消費，為爭議帳款。按遠東國際商業銀行信用卡約定條
    款第十三條規定，被告得暫停付款。系爭款項透過原告銀行
    客服查詢，為網路蝦皮購物平台交易案 (交易授權碼為2292
    05)，嗣向蝦皮客服人員查詢告知被告未在該平台設立任何
    帳號，系爭款項交易另有其人，卻使用被告信用卡刷卡付費
    ，故被告於108年4月19日逕向臺北市政府警察局內湖分局文
    德派出所報案，及對盜刷人提出詐欺告訴，並取得報案三聯
    單，後查得盗刷嫌犯為周鑫偉，案經士林地檢署函送臺灣高
    等檢察署移轉管轄法院予新北地檢署偵辦。查得周鑫偉向台
    灣大哥大股份有限公司申辦之行動電話門號0000000000號預
    付卡，在樂購蝦皮股份有限公司註冊帳號「fZZ0000000000
    」，至「豐瓏銀樓」之網路商店，輸入被告之信用卡資料，
    偽造線上刷卡消費電磁紀錄之準私文書後，利用電腦網路之
    線上刷卡系統，向該銀樓訂購117,500元之黃金項鍊1條，檢
    察署向周鑫偉發布通緝書，經新北地檢署檢察官偵查周鑫偉
    到案，對於上開犯罪事實皆坦承不諱，有樂購蝦皮公司108
    年5月20日樂購蝦皮字第0190520023A號函附「fZZ000000000
    0」帳號及訂購資料，經新北地檢署偵查終結，聲請簡易判
    決處刑，臺灣新北地院刑事簡易判決周鑫偉偽造準私文書罪
    ，足證系爭款項為盜刷交易。原告主張被告拒不清償等，與
    事實不符，並有違契約規定，原告應向該名盗刷者請求給付
    。依原告銀行3D_OTP發送紀錄，於3月9日14時25分至14時48
    分內，有不正常的密集發送次數達4次，前3次皆為1元的刷
    卡驗證碼，實屬非正常消費行為，且依新北地檢署查得該消
    費帳號之申辦電話門號0000000000及註冊帳號「fZZ0000000
    000」係為系爭款項所登入之消費帳號，與本案有直接因果
    關係。上述電話及帳號皆非被告持有及註冊，自然無法登載
    及刷卡消費，另利用此帳號登載向「豐瓏銀樓」線上刷卡者
    亦非被告，原告稱被告輸入愛貝金流網站驗證碼乙事，純屬
    子虛無有，應屬他人為之。原告銀行僅因有發送驗證碼，就
    將盜刷款項歸咎被告，實有失公允。原告所提之相關判決書
    或評議書案例，其中國泰世華銀行一案，被告因詐術蒙蔽而
    自己誤填驗證碼；中信銀行案為被告被騙術騙得認證碼。上
    開案例，被告皆有被詐騙情事，與本案盜刷不盡相同。本件
    帳號之申請電話、註冊帳號及線上刷卡輸入驗證碼者，皆非
    被告電話，註冊帳號及輸入驗證碼亦非被告為之，並已有警
    政人員查得周鑫偉之犯罪事實，且判決在案，實不宜將犯罪
    事實排除在外。若金融單位僅是發送驗證碼簡訊就認定消費
    ，不善盡與本人再次確認之責，此等消費糾紛將接連不斷，
    金融亂象，實不樂見。並聲明：原告之訴駁回。
三、本院判斷的簡要說明：
(一)不爭執事項：訴外人周鑫偉因販賣行動電話預付款，造成系
    爭款項爭執經被告告訴後由新北地院以109年度簡字第1914
    號刑事案件，判決訴外人周鑫偉有罪確定。
(二)爭執事項：被告應否就系爭款項負責?
　1.經查，系爭款項屬「EMV 3DS ACS (Access Control Server
    ）網路交易安全認證服務」之網路交易，交易步驟為持卡人
    先將卡號、效期、卡片背面末三碼輸入網站後，以其手機取
    得銀行發送之OTP驗證碼，持卡人再將該OTP驗證碼輸入消費
    網站，經驗證無誤後始能完成交易，依上述的一般信用卡交
    易情形，如未有發卡銀行傳送交易驗證碼至持卡人所使用的
    行動電話，並經輸入交易驗證碼時，網路交易即因無法確認
    持卡人是否知悉並同意，而無法繼續進行扣款的交易行為。
    且因為該組交易驗證碼，發卡銀行只會依照與持卡人約定的
    行動電話發送，除持卡人得以經由行動電話知悉外，旁人無
    從得知，這也是為甚麼，國際信用卡組織明定，網路3DS安
    全認證交易對持卡人具有不可否認性，「OTP驗證碼」經發
    送到客戶手機後，即具唯一及代表性，為持卡人表彰消費之
    意思表示，經銀行驗證成功後，持卡人即不得再加爭執。
　2.次查，被告雖抗辯系爭款項為爭議款，原告應向訴外人周鑫
    偉請求，但查，依原告所提3D_OTP發送紀錄電腦查詢檔（本
    院卷第87頁）、中華電信用戶受信通信紀錄表（本院卷第89
    頁），原告系爭款項所傳送交易認證碼的行動電話為被告所
    持續使用的行動電話，而非訴外人周鑫偉所出賣的預付卡行
    動電話門號，則依上述本院的說明及拘束被告的信用卡約定
    條款第9條的約定，被告即應就系爭款項負責。
　3.至於被告所提的、授權書（本院卷第51頁）、報案三聯單（
    本院卷第53頁）、臺灣士林地方檢察署函文（本院卷第55頁
    ）、臺灣高等檢察署函文（本院卷第57頁）、臺灣新北地方
    檢察署通緝書（本院卷第59頁）、臺灣新北地方檢察署檢察
    官聲請簡易判決處刑書（本院卷第63-67頁）、新北地院刑
    事簡易判決（本院卷第69-75頁）等，至多僅能證明訴外人
    周鑫偉有販賣預付卡門號導致系爭款項的消費，在沒有證據
    證明係由訴外人周鑫偉輸入原告傳送給被告行動電話的本件
    交易驗證碼(如本院卷第89頁)的情形下，並不能免除被告依
    信用卡約定條款第9條的付款責任，被告上述舉證及抗辯，
    尚有誤會，無可採取。
四、綜上，原告依信用卡使用契約請求被告給付如主文第1項所
    示之本金(利息部分因原告未提已依約定條款第13條催告證
    據，應自起訴狀繕本送達翌日，本院卷第43頁起算)，有理
    由，應准。原告超出該准許部分的請求，無依據，應駁回。
五、本件事證已明，當事人其餘主張陳述及所提證據，經審酌後
    不影響上述說明，故不詳論。
六、原告勝訴部分，係適用簡易程序所為被告敗訴之判決，依民
    事訴訟法第389條第1項第3款規定，應依職權宣告假執行。
    並依同法第392條第2項規定，宣告被告預供擔保，得免為假
    執行。
七、訴訟費用負擔，依民事訴訟法第79條，因原告已獲請求的大
    部分金額，故酌定由被告負擔全部。
中　　華　　民　　國　　111 　年　　5 　　月　　31　　日
            臺灣臺北地方法院臺北簡易庭
                                    法  官  詹駿鴻
以上正本證明與原本無異。
如不服本判決，應於判決送達後20日內向本庭（臺北市○○○路0段
000巷0號）提出上訴狀。（須按他造當事人之人數附繕本）如委
任律師提起上訴者，應一併繳納上訴審裁判費。
中　　華　　民　　國　　111 　年　　5 　　月　　31　　日
                                    書記官  徐宏華